tr: Mahkum nakli bölme tipi: Tam kafes; Tam bölme; Yarım bölme; Yok; Diğer
bg-BG: Тип преграда за транспортиране на затворници: Пълна клетка; Пълна преграда; Половин преграда; Няма; Друго
fr: Type de cloison pour le transport de détenus: Cage complète; Cloison complète; Demi-cloison; Aucune; Autre
hr-HR: Vrsta pregrade za prijevoz zatvorenika: Puni kavez; Puna pregrada; Polupregrada; Ništa; Ostalo
es: Tipo de mampara para el transporte de prisioneros: Jaula completa; División completa; Media división; Ninguno; Otro
ro-RO: Tipul de partiție pentru transportul prizonierilor: Cușcă completă; Perete despărțitor complet; Perete despărțitor parțial; Fără; Altele
th: ประเภทแผงกั้นสำหรับการขนส่งนักโทษ: กรงเต็มบาน; ฉากกั้นเต็มบาน; ฉากกั้นครึ่งบาน; ไม่มี; อื่นๆ
da: Type af skillevæg til fangetransport: Fuldt bur; Fuld adskillelse; Halv adskillelse; Ingen; Anden
lt-LT: Kalinių transportavimo pertvaros tipas: Pilnas narvas; Pilna pertvara; Pusinė pertvara; Nėra; Kita
it: Tipo di divisorio per il trasporto dei detenuti: Gabbia intera; Divisorio intero; Mezzo divisorio; Nessuno; Altro
ko: 수감자 수송 칸막이 유형: 전체 케이지; 전체 격벽; 절반 격벽; 없음; 기타
cs: Typ přepážky pro přepravu vězňů: Kompletní klec; Plná přepážka; Poloviční přepážka; Žádná; Ostatní
pt-PT: Tipo de divisória para transporte de detidos: Gaiola completa; Divisória completa; Meia divisória; Nenhuma; Outro
vi: Loại vách ngăn vận chuyển tù nhân: Lồng toàn bộ; Vách ngăn toàn bộ; Vách ngăn một nửa; Không có; Khác
nb: Type skillevegg for fangetransport: Helt bur; Hel skillevegg; Halv skillevegg; Ingen; Annet
zh-CN: 囚犯运输隔断类型: 全包铁笼; 全隔板; 半隔板; 无; 其他
fi: Vankien kuljetusajoneuvon seinän tyyppi: Koko häkki; Koko väliseinä; Puolikas väliseinä; Ei mitään; Muu
sk-SK: Typ priečky na prepravu väzňov: Celá klietka; Celá prepážka; Polovičná prepážka; Žiadna; Iná
de: Art der Trennwand für den Gefangenentransport: Vollkäfig; Volle Trennwand; Halbe Trennwand; Keine; Sonstige
ru: Тип перегородки для перевозки задержанных: Полная решетка; Полная перегородка; Половинная перегородка; Нет; Другое
pl: Typ przegrody do transportu więźniów: Pełna klatka; Pełna przegroda; Półprzegroda; Brak; Inny
el: Τύπος διαχωριστικού για τη μεταφορά κρατουμένων: Πλήρης κλωβός; Πλήρες διαχωριστικό; Μισό διαχωριστικό; Κανένα; Άλλο
hu: Rabszállító válaszfalának típusa: Teljes ketrec; Teljes válaszfal; Fél válaszfal; Nincs; Egyéb
zh-TW: 囚犯運送隔板類型: 全籠式; 全隔板; 半隔板; 無; 其他
en: Prisoner transport partition type: Full cage; Full partition; Half partition; None; Other
sv: Typ av skiljevägg för fångtransport: Hel bur; Hel skiljevägg; Halv skiljevägg; Ingen; Övrigt
pt-BR: Transporte de presos tipo de divisória: Gaiola completa; Divisória completa; Meia divisória; Nenhuma; Outra
ja: 囚人輸送用仕切りタイプ: フルケージ; フルパーティション; ハーフパーティション; なし; その他
nl: Gedetineerdenvervoer scheidingswandtype: Volledige kooi; Volledig tussenschot; Half tussenschot; Geen; Anders
sl-SI: Vrsta predelne stene za prevoz zapornikov: Polna kletka; Polna pregrada; Polovična pregrada; Brez; Drugo